# 请教陈版，固定资产是否有要求该资产是个固态的物体呢？

提问人：zijun0129 时间：2019-01-27 15:05:42
按照有关技术规范的要求，某些企业必须在其油气罐、管道等存储和运输系统中保持一定的最低结存量，这部分最低结存量不能用于销售。
按准则，这部分应作为固定资产核算，但一般理解的固定资产是一些固态的物质，请教陈版，准则上对固定资产是否有这方面的限制，是否液态物体在满足固定资产的要件也可以确认为固定资产？
谢谢！

回答人：chenyiwei
准则只是要求固定资产必须有实物形态，但并没有规定必须是固体状态。此类技术要求的管道内最低结存量货物是满足固定资产定义的。详见《瑞华研究 2010 ～ 2016 汇编》之 “问题1-1-29（按技术要求需保持的商品最低结存量的核算）”。